# 关于不带息长期贷款该如何处理

提问人：fxoption 时间：2012-10-24 20:18:59
公司大股东向公司提供无息贷款 1 亿，市场同类贷款年率10%， 2 年后偿还，该如何会计处理？
依据会计准则金融工具应按公允价值确认，同时说明“金融工具初始确认时的公允价值通常指交易价格（即所收到或支付对价的公允价值），但是，如果收到或支付的对价的一部分并非针对该金融工具，该金融工具的公允价值应根据估值技术进行估计。例如，一项不带息的长期贷款或应收款项公允价值的估计数是以信用等级相当的类似金融工具（标价的币种、条款、利率类型和其他因素相类似）的当前市场利率，对所有未来现金收款额折现所得出的现值。任何额外借出的金额应作为一项费用或收益的抵减项处理，除非其符合确认为其他某类型资产的确认条件。此外，还应注意，如果企业按低于市场利率发放一项贷款（例如，类似贷款市场利率为8%时，该贷款的利率为5%），并且直接收到一项费用作为补偿，该企业应以公允价值确认这项贷款，即应减去企业收到的费用。之后，企业应采用实际利率法将相关折价计入损益。” 依据上述准则，探讨几个问题：
1 、对于大股东会计处理应是 （A）借：长期应收款 10000 贷：银行存款 10000 还是（B）借：长期应收款 8264 未确认损益 1736 贷：银行存款 10000 如果是（B）存在长期应收与实际回款不一致情况。
2 、公司如何进行会计处理 （A）借：银行存款 10000 贷：长期应付 10000 OR（B）借：银行存款 10000 贷：未确认融资损益 1736 长期应付 8264 3、公司从无息中的得利如何处理 在（A）情况下，是否应确认因无息得到的比市场借款少付利息的利益，该利益是否应计入资本公积。（因大股东关联关系） （B）情况下，未确认融资损益未来应入损益还是资本公积。

回答人：chenyiwei
可以参考《计学撮要》P331～ 338 。对于你所说的这种情况，由于金融资产／金融负债按照未来现金流量根据市场利率折现的结果确定，与名义金额之间的差额，母公司个别报表层面计入对子公司的长期股权投资；子公司个别报表层面计入资本公积。